【裁判字號】    89,上易,1230
【裁判日期】    890920
【裁判案由】    賭博
【裁判全文】
臺灣高等法院高雄分院刑事判決                  八十九年度上易字第一二三號
    上  訴  人
    即  被  告  甲○○
右上訴人因賭博案件，不服臺灣高雄地方法院八十九年度易字第二四五九號、中華民
國八十九年六月二十八日第一審判決（起訴案號：臺灣高雄地方法院檢察署八十八年
度偵字第二八二○八號），提起上訴，本院判決如左：
      主      文
上訴駁回。
      事實及理由
一、本案經本院審理結果，認第一審判決對被告甲○○共同連續意圖營利，聚眾賭博
    ，處有期徒刑陸月，如易科罰金，以佰元折算壹日。傳真機壹臺、六合彩簽單
    肆張，均沒收，原判決之認事用法及量刑均無不當，應予維持，並引用第一審判
    決書之記載之事實、證據及理由。（原判決「事實」欄誤載為「理由」應予更正
    ，詳如附件）
二、本件上訴人即被告甲○○上訴意旨否認意圖營利，聚眾賭博，辯稱：案發當日伊
    住處並無第三人在場，亦無提供場所聚賭，有第二分局員警在場目睹，扣案四張
    簽單是伊向組頭簽賭的，不是俗稱的柱仔腳云云，然查：被告係於於八十八年十
    一月十六日下午六時二十分許，在高雄市○○區○○街一巷三九號之三為警查獲
    ，並扣得甲○○所有及供賭徒簽注所用之傳真機一臺、六合彩簽單四張扣案可證
    ，被告於警訊稱簽二星每支新台幣八十五元，然以依扣案編號（７）簽注單有關
    金額之記載，「二24＝1848」、「三26＝1768」，可推算出二星每支為七十七元
    ，三星每支為六十八元，與編號（９）、（１０）簽注單有關金額計算之記載互
    核相符，足證被告有以聚眾賭博牟利無誤，且經檢察官向中華電信公司調閱被告
    近三個月內使用之傳真機電話通聯記錄，亦顯現被告自八十八年十月中旬起，每
    遇星期二、星期四，市內通話次數即有大量異常增加之情形，比平日通話次數多
    出數倍至數十倍，甚至有一日中通話次數高達七十多次之情形（詳見偵查卷第二
    一頁）。是被告否認意圖營利，聚眾賭博犯行，不足採信。
三、原審適用刑法第二十八條、第五十六條、第二百六十六條第一項前段、第二百六
    十八條、第五十五條、第四十一條、第三十八條第一項第二款，罰金罰鍰提高標
    準條例第一條前段、第二條，並審酌一切情狀，對被告論罪科刑，並無違誤，被
  告上訴意旨指原判決不當云云，並無理由，應予駁回。
據上論結，應依刑事訴訟法第三百六十八條、第三百七十三條，判決如主文。
本案經檢察官郭振昌到庭執行職務。
中    華    民    國     八十九     年       九       月     二十       日
                              臺灣高等法院高雄分院刑事第二庭
                                  審判長法官  張明松
                                        法官  邱永貴
                                        法官  曾玉英
右正本證明與原本無異。
不得上訴。
                                      書記官  林靜霙
中    華    民    國     八十九     年       九       月    二十一      日
附錄：本判決論罪科刑法條：
刑法第二百六十六條第一項前段
  在公共場所或公眾得出入之場所賭博財物者，處一千元以下罰金。
刑法第二百六十八條
  意圖營利，供給賭博場所或聚眾賭博者，處三年以下有期徒刑，得併科三千元元以
  下罰金。
                                                                        Ｂ
附件
臺灣高雄地方法院刑事判決                        八十九年度易字第二四五九號
    公  訴人  臺灣高雄地方法院檢察署檢察官
    被      告  甲○○  女四十四歲（民國○○○年○○月○○○日生）
                        住高雄市○○區○○街一巷三九號之三
                        身分證統一編號：Ｅ二二二一七八四號
右列被告因賭博案件，經檢察官提起公訴（八十八年度偵字第二八二０八號），本院
判決如左：
    主  文
甲○○共同連續意圖營利，聚眾賭博，處有期徒刑陸月，如易科罰金，以佰元折算
壹日。
傳真機壹臺、六合彩簽單肆張，均沒收。
    理  由
一、甲○○曾於民國七十八年間，因犯賭博罪，經本院判處有期徒刑七月確定，緩刑
    參年（不構成累犯）。甲○○與真實身份暨年籍均不詳綽號「阿寶」之成年女子
    共同基於意圖營利之概括犯意聯絡，自民國八十八年十月中旬起，由甲○○先後
    多次提供高雄市○○區○○街一巷三十九號之三四樓之公眾得出入之賭博場所，
    聚集不特定多數人簽選號碼賭博財物，共同經營俗稱香港六合彩賭博，甲○○擔
    任俗稱「柱仔腳」（即為組頭即真實身分暨年籍均不詳綽號「阿寶」之成年女子
    收集簽賭六合彩牌友，抽取佣金圖利之人），賭博方式計有「二星」、「三星」
    ，猜號核對香港政府發行每星期二、四開獎之六合彩中獎號碼重新編組之號碼賭
    博財物，中獎者可按其簽賭種類贏得倍數不等之彩金，否則所繳賭資悉歸甲○○
    所有，甲○○則依賭客簽賭支數，每支賺取新台幣（下同）八元至十七元不等之
    報酬，以此方式圖利。嗣於八十八年十一月十六日下午六時二十分許，在上址為
    警查獲，並扣得甲○○所有及供犯罪所用之傳真機一臺、六合彩簽單四張。
二、案經高雄市政府警察局三民第二分局報請臺灣高雄地方法院檢察署檢察官偵查起
    訴。
    理  由
一、訊據被告甲○○矢口否認有何提供場所賭博或聚眾賭博之犯行，辯稱：自八十八
    年十月間起，向「阿寶」簽賭六合彩，每支八十五元，因其以口唸號碼曾弄錯過
    ，所以組頭叫其用傳真的，未提供不特定人簽賭，簽注單上之金額是其事後計算
    需支付組頭的錢云云。惟查，右揭犯罪事實，有被告所有之傳真機一台，及六合
    彩簽注單四張扣案可證，參以依扣案編號（７）簽注單有關金額之記載，「二24
    ＝  1848」、「三  26  ＝  1768」，可推算出二星每支為七十七元，三星每支
    為六十八元，與編號（９）、（１０）簽注單有關金額計算之記載互核相符，是
    被告辯稱以每支八十五元簽賭六合彩即有未符；且經向中華電信公司調閱被告近
    三個月內使用之傳真機電話通聯記錄，亦顯現被告自八十八年十月中旬起，每遇
    星期二、星期四，市內通話次數即有大量異常增加之情形，比平日通話次數多出
    數倍至數十倍，甚至有一日中通話次數高達七十多次之情形。是被告上開所辯，
    顯係事後推諉卸責之詞，不足採信。事證明確，被告犯行應堪認定。
二、查高雄市○○區○○街一巷三十九之三號雖係住宅，惟既供不特定之多數人出入
    （或以傳真機）簽賭六合彩，自屬公眾得出入之場所，合先敘明。查被告甲○○
    與真實身份暨年籍均不詳綽號「阿寶」之成年女子之組頭共同意圖營利，由被告
    提供上開場所，聚眾賭博，且由該組頭身兼決定勝負於偶然變數之賭徒身分，與
    其他簽賭者同在公眾得出入之場所對賭，核被告所為，係犯刑法第二百六十六條
    第一項前段之普通賭博罪、第二百六十八條之意圖營利供給賭博場所罪及意圖營
    利聚眾賭博罪。被告與真實身份暨年籍均不詳綽號「阿寶」之成年女子之組頭於
    各該期香港政府六合彩開獎前之由被告多次提供賭博場所，聚眾賭博，或與賭徒
    對賭，均係基於一個賭博犯意之決定，達成其同一犯罪之各個舉動，應屬法律概
    念之一接續行為。另被告與真實身份暨年籍均不詳綽號「阿寶」之成年女子二人
    就上開犯行間，有犯意聯絡及行為分擔，均應論以共同正犯。被告先後數行為，
    時間緊接，犯罪構成要件相同，顯係基於概括之犯意反覆為之，應依連續犯之規
    定論以一罪，並依法加重其刑。被告所犯上開三罪，係一行為而觸犯數罪名，均
    應依想像競合犯之例，應從情節較重之意圖營利聚眾賭博罪處斷。茲審酌被告已
    有賭博之前科，不思以正當工作獲取財產，竟經營六合彩賭博，與不特定人相互
    賭博財物，以從中獲取不法利益，助長社會僥倖心理，影響正常之社會經濟活動
    ，敗壞社會善良風俗，暨被告犯後猶狡飾犯行等一切情狀，爰量處如主文所示之
    刑，並諭知易科罰金之折算標準，以資懲儆。扣案之傳真機一台、六合彩簽單四
    張，均係被告所有及供其犯罪所用之物，均應依刑法第三十八條第一項第二款之
    規定併予宣告沒收。公訴人就被告所犯刑法第二百六十六條第一項前段普通賭博
    罪部分，於起訴法條雖未論及，惟起訴事實已記載明確，且屬裁判上一罪關係，
    為起訴效力所及，依刑事訴訟法第二百六十七條之規定，本院自得併予審究。
據上論斷，應依刑事訴訟法第二百九十九條第一項前段，刑法第二十八條、第五十六
條、第二百六十六條第一項前段、第二百六十八條、第五十五條、第四十一條、第三
十八條第一項第二款，罰金罰鍰提高標準條例第一條前段、第二條，判決如主文。
本案經檢察官葉淑文到庭執行職務。
中     華     民     國     八十九    年      六      月    二十八      日
                                  臺灣高雄地方法院刑事第七庭
                                      法  官  何  悅  芳
右正本證明與原本無異。
如不服本判決，應於判決送達後十日內，向本院提出上訴狀。
                                      書記官  吳  良  美
中     華     民     國     八十九    年      六      月    二十九      日
附錄本判決論罪之法條：
刑法第二百六十六條第一項前段
  在公共場所或公眾得出入之場所賭博財物者，處一千元以下罰金。
刑法第二百六十八條
  意圖營利，供給賭博場所或聚眾賭博者，處三年以下有期徒刑，得併科三千元元以
  下罰金。


司法院資訊處製作；財團法人民間司法改革基金會備份。
